臺灣高等法院刑事裁定
109年度聲字第806號
聲  請  人
即  自訴人  士林律師公會

            士林律師公會籌備處

            臺北律師公會（又名臺灣律師公會）

兼  上 3人
代  表  人  謝諒獲


聲  請  人  中華民國律師公會全國聯合會

            臺灣律師懲戒委員會

            律師懲戒複審委員會

            板橋律師公會

兼  上 4人
代  表  人  謝諒獲


上列聲請人因被告林秋香等偽造文書等案件（本院100年度上訴
字第1794號），聲請掃描全部卷證及拷貝法庭錄音光碟等案件，
本院裁定如下：
    主  文
聲請人謝諒獲於預納費用後，准予交付本院100年度上訴字第179
4號案件(含臺灣士林地方法院94年度自字第35號、最高法院101
年度台上字第2745號)之電子卷證，並禁止再行轉拷利用。
其他聲請駁回。
    理  由
一、聲請意旨略以：聲請人兼代表人謝諒獲具有美國及本國律師
    執業資格，得自閱本身案件。謝諒獲前被訴偽造文書案件，
    已經最高法院判決無罪定讞，且依臺灣臺北地方法院99年度
    訴字第2008號民事案件驗票結果，已證明謝諒獲以最高票當
    選臺北律師公會理、監事及代表人，並因陳美彤律師轉任法
    官，而由謝諒獲自動繼任為監事及代表人。惟臺北律師公會
    由文聯團所把持，由文聯團指定擔任律師懲戒委員會之委員
    已過半數以上，渠等於各該年間任期屆滿所偽造及登載不實
    之文書等相關案件仍在進行中，謝諒獲為就本院100年度上
    訴字第1794號案件聲請再審，有必要閱讀全卷，茲聲請掃描
    該案之電子卷宗、證物及法庭錄音光碟等語。
二、聲請人謝諒獲部分
  ㈠關於聲請掃描電子卷證：
    ⒈按被告於審判中得預納費用請求付與卷宗及證物之影本。
      但卷宗及證物之內容與被告被訴事實無關或足以妨害另案
      之偵查，或涉及當事人或第三人之隱私或業務秘密者，法
      院得限制之；被告於審判中經法院許可者，得在確保卷宗
      及證物安全之前提下檢閱之。但有前項但書情形，或非屬
      其有效行使防禦權之必要者，法院得限制之。刑事訴訟法
      第33條第2、3項定有明文。此一規定依同法第429條之1第
      3項於聲請再審之情形準用之。參酌民國109年1月8日刑事
      訴訟法第429條之1第3項立法理由稱：「聲請再審無論基
      於何種事由，接觸並瞭解相關卷證資料，與聲請再審是否
      有理由，以及能否開啟再審程序，均至關重要。原法並未
      明文規定聲請權人之卷證資訊獲知權，致生適用上之爭議
      ，規範尚有未足，爰增訂本條第三項，俾聲請權人或代理
      人得以聲請再審為理由以及在聲請再審程序中，準用第三
      十三條之規定，向法院聲請獲知卷證資訊」等語，於判決
      確定後，依刑事訴訟法得聲請再審之人或其代理人，自得
      依上開規定檢閱卷宗、證物及抄錄或攝影，並不以具有律
      師資格之代理人為限，以保障再審聲請權人之閱卷權。
　  ⒉查本件聲請人即自訴人謝諒獲等自訴被告林秋香等偽造文
      書等案件，經臺灣士林地方法院以94年度自字第35號判決
      諭知不受理在案。嗣聲請人謝諒獲提起上訴，經本院以10
      0年度上訴字第1794號判決駁回上訴，並經最高法院於101
      年5月31日以101年度台上字第2745號判決駁回上訴確定，
      有上開判決書查詢列印在卷足憑。是聲請人謝諒獲係本院
      100年度上訴字第1794號案件之自訴人，屬有權聲請再審
      之人(刑事訴訟法第428條第1項參照)，其以欲聲請再審所
      需為由，聲請交付該案電子卷證，尚非無據，應予准許。
  ㈡關於聲請交付法庭錄音光碟：
　  ⒈按當事人及依法得聲請閱覽卷宗之人，因主張或維護其法
      律上利益，得於開庭翌日起至裁判確定後6個月內，繳納
      費用聲請法院許可交付法庭錄音或錄影內容。但經判處死
      刑、無期徒刑或10年以上有期徒刑之案件，得於裁判確定
      後2年內聲請；前項情形，依法令得不予許可或限制聲請
      閱覽、抄錄或攝影卷內文書者，法院得不予許可或限制交
      付法庭錄音或錄影內容；第1項情形，涉及國家機密者，
      法院得不予許可或限制交付法庭錄音或錄影內容；涉及其
      他依法令應予保密之事項者，法院得限制交付，104年7月
      1日增訂公布法院組織法第90條之1定有明文。
  　⒉查聲請人謝諒獲為主張或維護其法律上利益，聲請交付法
      庭錄音或錄影內容，其聲請期間，應自判決確定日之翌日
      即101年6月1日起算6個月，至101年11月30日屆滿。然聲
      請人謝諒獲遲至109年3月4日始向本院提出聲請狀，有刑
      事(1)聲請掃描全部卷證、製作電子卷證、聲請人將以USB
      領取全部卷證及聲請拷貝錄音光碟片等狀上蓋具之收狀戳
      可參，已逾越法定之聲請期限甚明，其聲請不合法律上程
      式，且無從補正，應予以駁回。
三、其他聲請人部分　
　  聲請人謝諒獲未提出其現為其他聲請人即士林律師公會、士
    林律師公會籌備處、台北律師公會、中華民國律師公會全國
    聯合會、臺灣律師懲戒委員會、律師懲戒複審委員會、板橋
    律師公會之代表人之具體事證，其逕以該等公會、委員會代
    表人名義提出本件聲請，此部分難認允當。況聲請人中華民
    國律師公會全國聯合會、臺灣律師懲戒委員會、律師懲戒複
    審委員會、板橋律師公會均非本院100年度上訴字第1794號
    案件之自訴人，經核與該案無涉，非屬有權聲請再審之人或
    依法得聲請閱覽卷宗之人，其聲請交付電子卷證、拷貝法庭
    錄音光碟，均於法不合，應予駁回。　
據上論斷，應依刑事訴訟法第33條、第220條、第429條之1第3項
、法院組織法第90條之1，裁定如主文。
中　　華　　民　　國　　109 　年　　6 　　月　　5 　　日
                  刑事第二十五庭審判長法　官  宋松璟
                                      法　官  文家倩
                                      法　官  陳彥年
以上正本證明與原本無異。
如不服本裁定，應於收受送達後五日內向本院提出抗告狀。
                                      書記官  陳靜姿
中　　華　　民　　國　　109 　年　　6 　　月　　5 　　日